# 发债审计的讨论和梳理

提问人：chenyiwei 时间：2012-02-23 20:17:47
对大部分的观点都赞同，但不赞成“发债审计可以理解为非标的详式审计”。在注册会计师审计准则的框架下，不应有详式审计报告。
这类报告实务上还是比照IPO的三年一期报告的内容和格式出具审计报告的。 就信息披露而言，公司债通常比企业债严格，目前某些企业债的发行人还在依据《企业会计制度》编制报表，而公司债券应采用新准则编制。但在目前公司债券的试点阶段，能够采用公司债方式融资的主要是已上市公司，范围还是比较小的。 由于发债审计的目的性，审计中应比一般年度审计更关注发行人的净资产状况、流动性和偿债能力，以及预计的长期盈利能力（利息保障倍数等指标），通常以净资产额作为计算审计重要性水平的基数。

回答人：chenyiwei
对大部分的观点都赞同，但不赞成“发债审计可以理解为非标的详式审计”。在注册会计师审计准则的框架下，不应有详式审计报告。
这类报告实务上还是比照IPO的三年一期报告的内容和格式出具审计报告的。 就信息披露而言，公司债通常比企业债严格，目前某些企业债的发行人还在依据《企业会计制度》编制报表，而公司债券应采用新准则编制。但在目前公司债券的试点阶段，能够采用公司债方式融资的主要是已上市公司，范围还是比较小的。 由于发债审计的目的性，审计中应比一般年度审计更关注发行人的净资产状况、流动性和偿债能力，以及预计的长期盈利能力（利息保障倍数等指标），通常以净资产额作为计算审计重要性水平的基数。

提问人：jakki 时间：2012-04-20 10:25:16
回复 chenyiwei 的帖子
今年做的两个城投公司债的发债审计都是企业会计制度的，真心的觉得制度的难点在于一些新的业务在制度下找不到解释，要去参照准则的，反正有点不伦不类的。

回答人：chenyiwei
制度对常规业务规定详细，涉及判断少，相对操作性强些，对执行者要求不高。缺陷是不系统，缺乏整体性的概念框架，过于强调遏制利润操纵导致不同规则之间互相矛盾，且涵盖面有限。所以从制度转向准则是必然趋势。

提问人：qjr1124 时间：2012-06-01 11:52:51
关于地方融资平台的操作模式有无相关资料参考。

回答人：chenyiwei
前段时间我也回复过类似帖子.您以“地方融资平台”为关键字搜索一下。

提问人：zhs7403 时间：2018-03-16 13:28:46
陈老师，发改委审批的公募企业债现在还可以使用企业会计制度吗？有什么具体规定？

回答人：chenyiwei
目前应该没有明确说不可以？

提问人：呼叫帮助 时间：2018-04-03 19:09:01
陈版，公司发债审计，luyongsz楼友发的上述文件资料现在还可以用吗？ 如果我想收集一下，到哪个网站可以收集完整？

回答人：chenyiwei
近来随着对地方债风险的严控，增加了较多的新规范。几年前的资料已经不完整了。你可以先到视野法规库大致搜索一下，确定大致范围，再进一步整理。